【裁判字號】    95,訴,3659
【裁判日期】    951229
【裁判案由】    毒品危害防制條例
【裁判全文】
臺灣高雄地方法院刑事判決              95年度訴字第3659號
公  訴  人  臺灣高雄地方法院檢察署檢察官
被      告  乙○○
上列被告因違反毒品危害防制條例案件，經檢察官提起公訴（起
訴案號：臺灣高雄地方法院檢察署95年度毒偵字第7307號），於
本院準備程序被告就被訴事實為有罪之陳述，經審判長告知被告
簡式審判程序意旨，並聽取當事人之意見後，本院合議庭裁定由
受命法官獨任依簡式審判程序審理、判決如下：
    主  文
乙○○施用第一級毒品，累犯，處有期徒刑壹年。扣案之第一級
毒品海洛因壹小包（含包裝袋，檢驗前零點零肆零公克、檢驗後
零點零壹陸公克）沒收銷燬之。
    事  實
一、乙○○前於民國92年間，因施用毒品案件，經經法院裁定送
    觀察、勒戒後，認有繼續施用毒品之傾向，再經法院裁定送
    強制戒治，而上開強制戒治則於93年1 月9 日執行完畢（含
    停止戒治，付保護管束後再撤銷保護管束）釋放出所。嗣其
    復因施用毒品案件、詐欺案件，經本院各以93年度訴字第72
    號、93年度易字第134 號分別判處有期徒刑8 月、3 月確定
    後，再經法定合併定其應執行有期徒刑10月；再其因連續施
    用第一級毒品案件，經本院以93年度訴字第1952號判處有期
    徒刑11月確定，上開有期徒刑10月、11月接續執行，甫於95
    年1 月24日因縮短刑期假釋出監並付保護管束，並於95年4
    月13日縮短刑期期滿，未經撤銷假釋，其未執行之刑，以已
    執行論。
二、詎乙○○仍不知戒絕毒癮，明知海洛因業經公告列為毒品危
    害防制條例第2 條第2 項第1 款之第一級毒品，不得非法持
    有、施用，仍未戒除施用毒品之習性，於上開強制戒治執行
    完畢釋放出所後5 年內，復基於施用第一級毒品海洛因之犯
    意，於95年9 月4 日下午3 時分許，在高雄市鼓山區○○○
    路87號3 樓住居處內，以將第一級毒品海洛因粉末摻水以針
    筒注射靜脈之方式，施用第一級毒品海洛因1 次。嗣其於同
    日下午3 時10分許，在高雄市鼓山區○○○路與裕誠路口，
    為警當場查獲其持有之第1 級毒品海洛壹小包（含包裝袋，
    檢驗前零點零肆零公克、檢驗後零點零壹陸公克），而其為
    上開毒品列管人口，並經其同意後採集尿液送驗結果，其尿
    液中均呈現毒品嗎啡陽性反應，始悉上情。
三、案經高雄市政府警察局左營分局報請臺灣高雄地方法院檢察
    署檢察官偵查起訴。
    理  由
壹、程序方面
一、按除被告所犯為死刑、無期徒刑、最輕本刑為三年以上有期
    徒刑之罪或高等法院管轄第一審案件者外，於法院行準備程
    序進行中，被告先就被訴事實為有罪之陳述時，審判長得告
    知被告簡式審判程序之旨，並聽取當事人、代理人、辯護人
    及輔佐人之意見後，裁定進行簡式審判程序；且受命法官行
    準備程序，與法院或審判長有同一之權限；又簡式審判程序
    之證據調查，不受刑事訴訟法第159 條第1 項、第161 條之
    2 、第161 條之3 、第163 條之1 及第164 條至第170 條規
    定之限制，刑事訴訟法第273 條之1 第1 項、第279 條第2
    項前段、第273 條之2 分別定有明文。
二、查本件被告所犯為死刑、無期徒刑、最輕本刑為三年以上有
    期徒刑以外之罪，且非高等法院管轄第一審之案件，其於準
    備程序就前揭被訴事實為有罪之陳述，經受命法官告知簡式
    審判程序之旨，並聽取當事人之意見後，本院認無不得或不
    宜改依簡式審判程序進行之處，爰依刑事訴訟法第273 條之
    1 第1 項、第284 條之1 ，裁定本件由受命法官獨任進行簡
    式審判程序，合先敘明。
貳、實體方面
一、上揭事實，業據被告乙○○於本院95年12月22日準備程序、
    審判程序時均供承不諱，且被告上開為警查獲時所採取之尿
    液，送經高雄市立凱旋醫院檢驗結果，其尿液中呈現毒品嗎
    啡之陽性反應，此有卷附之95年9 月15日高雄市立凱旋醫院
    濫用藥物尿液檢驗報告、被告尿液採證代碼與真實姓名對照
    表、扣押物品清單在卷可稽（見同上署95年度毒偵字第7307
    號卷第52至53頁），並有上開扣案被告尿液、第一級毒品海
    洛因1 小包可查。又扣案上開海洛因1 小包（含包裝袋，檢
    驗前零點零肆零公克、檢驗後零點零壹陸公克），送高雄市
    立凱旋醫院鑑驗結果，確含有海洛因成分之事實，亦有本院
    卷附之95年9 月12日高雄市立凱旋醫院濫用藥物成品檢驗鑑
    定書1 紙在卷可徵。綜上，足見被告之自白與事實相符，足
    堪採信。又被告另於92年間，因施用毒品案件，經經法院裁
    定送觀察、勒戒後，認有繼續施用毒品之傾向，再經法院裁
    定送強制戒治，而上開強制戒治則於93年1 月9 日執行完畢
    （含停止戒治，付保護管束後再撤銷保護管束）釋放出所，
    並有臺灣高等法院被告前案紀錄表與臺灣高雄地方法院檢察
    署刑案資料查註紀錄表各1 份在卷可佐，足徵被告確於上開
    強制戒治執行完畢釋放出所後，5 年內再犯上揭毒品危害防
    制條例之罪而事證明確，其有上開施用第一級毒品之犯行，
    洵堪認定。
二、查海洛因係毒品危害防制條例第2 條第2 項第1 款所明定之
    第一級毒品，不得持有、施用。(一)核被告乙○○所為，係犯
    毒品危害防制條例第10條第1 項之施用第一級毒品罪。(二)其
    施用第一級毒品前之持有毒品之低度行為，均應為施用之高
    度行為所吸收，不另論罪。(三)又被告因施用毒品案件、詐欺
    案件，經本院各以93年度訴字第72號、93年度易字第134 號
    分別判處有期徒刑8 月、3 月確定後，再經法定合併定其應
    執行有期徒刑10月；再其因連續施用第一級毒品案件，經本
    院以93年度訴字第1952號判處有期徒刑11月確定，上開有期
    徒刑10月、11月接續執行，甫於95年1 月24日因縮短刑期假
    釋出監並付保護管束，並於94年4 月13日保護管束期滿，未
    經撤銷假釋，其未執行之刑，以已執行論，有卷附臺灣高等
    法院被告前案紀錄表與臺灣高雄地方法院檢察署刑案資料查
    註紀錄表各1 份在卷可佐，是本件被告於94年4 月13日受有
    期徒刑執行完畢，於5 年以內再於95年9 月4 日故意犯本件
    有期徒刑以上之罪，為累犯，應依刑法第47條第1 項規定，
    論以累犯，並加重其刑。(四)爰審酌被告曾因施用毒品案件，
    經上開強制戒治執行完畢釋放出所後，5 年內再犯本件上揭
    施用第一級毒品罪行，足見戒毒意志不堅，毒癮非淺，未能
    體悟施用毒品對自己、家人造成之傷害及社會之負擔，自屬
    可議，惟念其犯後坦承犯行，犯後態度良好，並有悔改決心
    ，且施用毒品乃自戕行為，未對他人造成危害，及其施用次
    數、時間等一切情狀，是公訴檢察官具體求處有期徒刑1 年
    尚稱允當，爰量處如主文所示之刑，以鼓勵有戒毒決心之被
    告，及時醒悟戒絕毒癮，用啟自新。
三、至於扣案第一級毒品海洛因1 小包（含包裝袋，因海洛因毒
    品附著於包裝上剝離不易，應將包裝之整體視為海洛因毒品
    ，檢驗前零點零肆零公克、檢驗後零點零壹陸公克），送高
    雄市立凱旋醫院鑑驗結果，確含有海洛因成分之事實，理由
    詳上所述，均應依毒品危害防制條例第18條第1 項前段規定
    ，不問屬於犯人與否，均沒收銷燬之。鑑驗耗用之上開毒品
    既已滅失，自毋庸宣告沒收銷燬之，併此敘明。
據上論斷，應依刑事訴訟法第273 條之1 第1 項、第284 條之1
、第299 條第1 項前段，毒品危害防制條例第10條第1 項、第18
條第1 項前段，刑法第11條、第47條第1 項，判決如主文。
本案經檢察官甲○○到庭執行職務。
中    華    民    國    95    年  12     月     29    日
                  刑事第三庭  法  官  施添寶
中    華    民    國    95    年    12    月    29    日
以上正本證明與原本無異。
如不服本判決，應於收受送達後10日內向本院提出上訴書狀。
                              書記官  陳威志
附錄本案判決論罪科刑法條
毒品危害防制條例第10條
施用第一級毒品者，處六月以上五年以下有期徒刑。
施用第二級毒品者，處三年以下有期徒刑。


司法院資訊處製作；財團法人民間司法改革基金會備份。
